臺灣南投地方法院民事小額判決
110年度投小字第477號
原      告  臺灣新光商業銀行股份有限公司

法定代理人  李增昌  
訴訟代理人  張涵瑜  
            陳國偉  
被      告  呂學祥  

上列當事人間請求清償信用卡消費款事件，本院於民國110年12
月9日言詞辯論終結，判決如下：
    主      文
被告應給付原告新臺幣9萬2,325元，及自民國95年11月11日起至
民國104年8月31日止，按週年利率百分之19.71計算之利息；暨
自民國104年9月1日起至清償日止，按週年利率百分之15計算之
利息。
訴訟費用新臺幣1,000元由被告負擔。
本判決得假執行。
    事實及理由
一、原告主張：被告前於民國91年12月31日與原告（原名稱為誠
    泰商業銀行股份有限公司）締結信用卡契約（下稱系爭契約
    ）並請領信用卡（下稱系爭信用卡）使用，約定被告得向特
    約商店簽帳消費，但應於繳款截止日前清償當期應付之帳款
    ，若未清償則全部債務視為到期，並應按週年利率19.71% 
    計付利息。詎被告於未依約履行繳款義務，故被告曾參與債
    務協商，協商後充抵利息後本金減縮為新臺幣（下同）9萬2
    ,325元（下稱系爭債權）未清償。原告爰依系爭契約及消費
    借貸之法律關係提起本件訴訟等語。並聲明如主文第1項所
    示。
二、被告則以：被告確曾向原告借款，惟現無能力清償等詞資為
    抗辯。並聲明：原告之訴駁回。
三、法院得心證理由：
　　㈠原告上開主張，業據其提出與所述相符之經濟部函、公司
      變更登記表、系爭契約及約定條款、帳務資料查詢、歷史
      帳務明細、催收電聯紀錄等件為證（本院卷第15-31、59-
      87、95-112頁），為被告所不爭執，本院依調查證據之結
      果，堪信原告前揭主張為真實。至被告抗辯目前無能力清
      償債務等等，惟債務人之清償能力，與其應負之清償責任
      範圍無涉，尚非得拒絕清償之事由，是被告此部分所辯，
      自無可採。
　　㈡從而，原告本於系爭契約及消費借貸之法律關係，請求被
      告給付如主文第1項所示之金額及利息，為有理由，應予
      准許。
四、本件係就民事訴訟法第436條之8第1項規定，適用小額程序
    所為被告敗訴之判決，依同法第436條之20規定，應依職權
    宣告假執行。
五、訴訟費用負擔之依據：民事訴訟法第78條。 
中　　華　　民　　國　　110 　年　　12　　月　　23　　日
                  南投簡易庭  法  官　鄭煜霖
以上為正本係照原本作成。
如不服本判決，應於送達後二十日內，向本院提出上訴狀，並表
明上訴理由（上訴理由應表明一、原判決所違背之法令及具體內
容。二、依訴訟資料可認為原判決有違背法令之具體事實。），
如於本判決宣示後送達前提起上訴者，應於判決送達後二十日內
補提上訴理由書（須附繕本），如未於上訴後二十日內補提合法
上訴理由書，法院得逕以裁定駁回上訴；並向本院繳足上訴裁判
費。
中　　華　　民　　國　　110 　年　　12　　月　　24　　日
　　　　　　　　　　　　　　　書記官  洪妍汝